臺灣高等法院民事裁定
109年度抗字第28號
抗  告  人  黃亞琪  
代  理  人  李後政律師

上列抗告人因與相對人黃洲信間所有權移轉登記事件，對於中華
民國108年10月24日臺灣新北地方法院108年度重訴字第93號裁定
提起抗告，本院裁定如下： 
    主  文
抗告駁回。
抗告費用由抗告人負擔。
    理  由
一、本件原法院以相對人於原審即108年度重訴字第93號事件係
    委任原審共同被告黃美珊（下稱黃美珊）為其訴訟代理人，
    而原法院第一審判決（下稱原審判決）業於民國108年9月4
    日合法送達黃美珊所陳地址，則加計2日在途期間，相對人
    上訴期間至108年9月26日屆滿，然其遲至108年10月2日始向
    原法院提起上訴，顯已逾期，於108年10月7日以裁定駁回相
    對人之上訴（下稱前裁定，見原法院卷三第151頁），經相
    對人於108年10月18日具狀以原審判決未對其合法送達而對
    前裁定提起抗告，原法院認相對人之抗告有理由，而於108
    年10月24日以裁定撤銷前裁定（下稱原裁定）。抗告人不服
    ，提起本件抗告，略以：原審判決業已合法送達相對人於原
    審委任之訴訟代理人黃美珊，其送達證書上之印文雖為黃春
    雄，然應為黃美珊所收受而誤蓋黃春雄印章，且黃春雄與黃
    美珊同居於前揭送達址，縱為黃春雄收受原審判決，亦已符
    合補充送達之要件，應認原審判決已合法送達相對人，故原
    裁定顯有違誤，求為廢棄原裁定等語。
二、按訴訟代理人，應於最初為訴訟行為時，提出委任書；訴訟
    代理人就其受委任之事件有為一切訴訟行為之權，但捨棄、
    認諾、撤回、和解、提起反訴、上訴或再審之訴及選任代理
    人，非受特別委任不得為之，民事訴訟法第69條第1項、第7
    0條第1項分別定有明文。準此，訴訟代理人受文件送達之權
    限，雖非應受特別委任之事項，仍應載明於委任狀，始得向
    該代理人為送達。次按提起第二審上訴，應於第一審判決送
    達後20日之不變期間內為之，提起上訴如逾上訴期間者，原
    第一審法院應以裁定駁回之，固為民事訴訟法第440條、第4
    42條第1項所明定，惟該20日之不變期間，應自第一審判決
    送達後起算，如未經合法送達，則20日之不變期間無從起算
    。
三、經查，觀諸相對人於原審所具108年3月14日委任書記載：「
    爰立委任書人黃洲信兹就108年度重訴字第93號所有權移轉
    登記有關民事訴訟，由於…報稅期間，無法於民國108年3月2
    2日上午11時30分蒞臨誼股有關之所有權移轉登記之言詞辯
    論情非得已，特委任黃美珊代為出庭進行鈞院（庭）之言詞
    辯論…。」等文（見原法院卷二第29頁），及108年7月5日委
    任書記載：「緣立委任書人黃洲信兹因業務繁冗未克出庭就
    民國108年7月5日上午11時30分為108年度重訴字第93號有關
    所有權移轉登記言詞辯論特委任黃美珊代為出庭進行當天辯
    論有關事項…。」等文（見原法院卷二第427頁），且黃美珊
    亦自陳相對人僅具上開2份委任狀委由其代理出庭等語（見
    本院卷第89頁），足徵相對人僅委任黃美珊代為出庭進行原
    法院108年3月22日、108年7月5日之言詞辯論程序，並未將
    受原審判決送達之權限授與黃美珊，依上說明，原審判決未
    合法送達相對人，其上訴期間無從起算，則前裁定以原審判
    決業於108年9月4日合法送達相對人委任之訴訟代理人黃美
    珊，相對人上訴顯已逾期，而裁定駁回相對人之上訴，即有
    違誤，經相對人於108年10月18日具狀向原法院提起抗告，
    原裁定以相對人之抗告有理由，依民事訴訟法第490條第1項
    規定，於108年10月24日以原裁定撤銷前裁定，自無違誤。
    抗告意旨指摘原裁定不當，聲明廢棄，為無理由，應予駁回
    。
四、據上論結，本件抗告為無理由，爰裁定如主文。
中　　華　　民　　國　 109　　年　　2 　 月　  27　 　日
                    民事第十九庭  
                        審判長法  官 魏麗娟
                              法  官 潘進柳
                              法  官 游悅晨
正本係照原本作成。
本裁定除以適用法規顯有錯誤為理由外，不得再抗告。如提起再
抗告，應於收受送達後10日內委任律師為代理人向本院提出再抗
告狀。並繳納再抗告費新臺幣１千元。
中　　華　　民　　國　　109 　年　　3 　　月　　2 　　日
　　　　　　　　　　　    　　書記官 王詩涵